臺灣臺南地方法院刑事判決　　　　　　　　　　　　九十一年度易字第一五二五號
　　公　訴　人　臺灣台南地方法院檢察署檢察官
　　被　　　告　甲○○
右列被告因違反台灣地區與大陸地區人民關係條例等案件，經檢察官提起公訴（九十
一年度偵字第一０四一三號），本院判決如左：
    主  文
甲○○雇用大陸地區人民在台灣地區從事未經許可之工作，處有期徒刑參月，如易科
罰金，以參佰元折算壹日。又共同以賭博為常業，處有期徒刑肆月，如易科罰金，以
參佰元折算壹日。扣案「大舞台」、「春秋二代」電子遊戲機台各壹台（含ＩＣ板貳
塊）、新台幣參仟捌佰玖拾元均沒收。應執行有期徒刑陸月，如易科罰金，以參佰元
折算壹日。扣案「大舞台」「春秋二代」電子遊戲機台貳台（含ＩＣ板貳塊）、新台
幣參仟捌佰玖拾元均沒收。
    事  實
一、甲○○係位於台南縣新市鄉○○路五０一號「義成魠魚羹店」之負責人，明知
    倪泉嬌係大陸地區人民，於民國九十一年四月九日以探親名義入境，依法不得在
    台工作，竟自民國九十一年七月一日起，以時薪新台幣（下同）八十元之報酬，
    僱用倪泉嬌在其經營之「義成魠魚羹店」從事與其來台目的不合，未經許可之
    煮麵工作。嗣於九十一年七月二十二日二十三時四十分許，為警於上址當場查獲
    。
二、甲○○明知未經辦理電子遊戲場業設立登記不得經營電子遊戲場業，竟與不詳姓
    名之成年男子自九十一年五月間某日起，另行基於違反電子遊戲場業管理條例及
    常業賭博之犯意聯絡，由該名男子提供電子遊戲機「大舞台」及「春秋二代」各
    一台，共同在甲○○經營之前揭「義成魠魚羹店」之公眾得出入場所內擺設，
    以供不特定人使用前揭二台電子遊戲機，與甲○○及該名男子對賭。其賭博方式
    為：由客人在電子遊戲機內投入金錢，並以一比一之方式對賭，客人若贏得分數
    ，即可直接自電子遊戲機內獲得與分數等值之金錢，客人若未贏得分數，則投入
    之金錢則歸甲○○及該名男子所有，並由二人平分。甲○○並恃此維生，以之為
    常業。嗣經警於九十一年七月二十二日二十三時四十分許，在前址當場查獲，並
    扣得「大舞台」、「春秋二代」電子遊戲機台各一台（含ＩＣ板二塊）等賭具、
    及在電子遊戲機內之賭資三千八百九十元等物。
三、案經台南縣警察局善化分局報告台灣台南地方法院檢察署檢察官偵查起訴。
    理  由
一、右揭犯罪事實一部份，業據被告於偵審中供承不諱，核與證人倪泉嬌於偵查中所
    證相符。又證人倪泉嬌原係大陸地區人士，以依親名義，於九十一年四月九日入
    境台灣地區等情，業據倪泉嬌於警訊中陳稱在卷，並有中華民國台灣地區旅行證
    ，及入出境登記表一份在卷可稽。被告此部分自白與事實相符，堪以採信。
二、右揭犯罪事實二部分，業據被告於偵審中供承不諱，並有「大舞台」、「春秋二
    代」電子遊戲機台各一台（含ＩＣ板二塊）、及在電子遊戲機內之賭資三千八百
    九十元等物扣案可稽，被告自白與事實相符，堪以採信。綜上所述，被告違反台
    灣地區與大陸地區人民關係條例及常業賭博罪行明確，堪以認定，應依法論科
二、查被告非法僱用大陸地區人民倪泉嬌在台灣地區從事未經許可之工作，核其所為
    ，係違反台灣地區與大陸地區人民關係條例第十五條第四款之規定，應依同條例
    第八十三條第一項處斷。又被告於本院審理時，自承未經登記即行擺設電子遊戲
    機，且其與該名男子朋分電子機台內賭資所得，均供給家用，足認其係以此為常
    業並恃此為生，核其此部分所為，除違反電子遊戲場業管理條例第二十二條之罪
    外，另犯刑法第二百六十七條之常業賭博罪。被告與該名成年男子，就上開違反
    電子遊戲場業管理條例及常業賭博犯行之實施，彼此之間具有犯意之聯絡及行為
    分擔，為共同正犯。另被告所犯違反電子遊戲場業管理條例第二十二條之罪及常
    業賭博罪間，具有方法結果牽連關係，應依刑法第五十五條之規定，從一重依常
    業賭博罪處斷。被告所犯違反台灣地區與大陸地區人民關係條例及常業賭博罪二
    罪間，犯意各別，行為互異，應予分論併罰。爰審酌被告犯罪動機、手段，雇用
    大陸女子倪泉嬌之時間非久，且未使之從事不正當行業，擺設電子遊戲機僅二台
    ，規模非鉅，其非法雇用大陸地區人民工作及違法擺設電子遊戲機所影響社會治
    安之程度，犯罪後坦承不諱之態度等一切情狀，量處如主文所示之刑，並諭知易
    科罰金之折算標準，及應執行之刑。扣案「大舞台」、「春秋二代」電子遊戲機
    台各一台（含ＩＣ板二塊）等賭具、及在電子遊戲機內之賭資三千八百九十元等
    物，均應依刑法第二百六十六條第二項之規定沒收之。
據上論斷，應依刑事訴訟法第二百九十九條第一項前段，台灣地區與大陸地區人民關
係條例第十五條第四款、第八十三條第一項，電子遊戲場業管理條例第二十二條，刑
法第十一條前段、第二十八條、第二百六十七條、第二百六十六條第二項、第五十五
條、第五十一條第五款、第四十一條第一項前段，罰金罰鍰提高標準條例第一條前段
、第二條，判決如主文。
本案經檢察官高峰祈到庭執行職務
中      華      民      國    九十一    年    十二    月    二十四    日
      臺灣臺南地方法院刑事第五庭
                                          法  官    卓  穎  毓
右正本證明與原本無異。
如不服本判決，應於判決送達後十日內，向本院提出上訴狀。
                                          書記官    黃  子  起
中      華      民      國    九十一    年    十二    月    二十四    日
附錄法條：
臺灣地區與大陸地區人民關係條例第八十三條：
違反第十五條第四款或第五款規定者，處二年以下有期徒刑、拘役或科或併科新台幣
三十萬元以下罰金。
意圖營利而違反第十五條第五款規定者，處三年以下有期徒刑、拘役或科或併科新台
幣六十萬元以下罰金。
以犯前項之罪為常業者，處五年以下有期徒刑，得併科新臺幣六十萬元以下罰金。
法人之代表人、法人或自然人之代理人、受僱人或其他從業人員，因執行業務犯前三
項之罪者，除處罰行為人外，對該法人或自然人並科以前三項所定之罰金。但法人之
代表人或自然人對於違反之發生，已盡力為防止行為者，不在此限。
電子遊戲場業管理條例第二十二條：
違反第十五條規定者，處行為人一年以下有期徒刑、拘役或科或併科新台幣五十萬元
以上二百五十萬元以下罰金。
刑法第二百六十六條：
在公共場所或公眾得出入之場所賭博財物者，處一千元以下罰金。但以供人暫時娛樂
之物為賭者，不在此限。
當場賭博之器具與在賭檯或兌換籌碼處之財物，不問屬於犯人與否，沒收之。
刑法第二百六十七條：
以賭博為常業者，處二年以下有期徒刑，得併科一千元以下罰金。
